臺灣桃園地方法院刑事判決
111年度侵訴字第16號
公  訴  人  臺灣桃園地方檢察署檢察官
被      告  顧瑞峰


選任辯護人  范振中律師
            陳俐螢律師
上列被告因妨害性自主罪案件，經檢察官提起公訴（110年度偵
字第35848號、111年度偵字第5076號），本院判決如下：
    主  文
甲○○犯強制性交未遂罪，處有期徒刑壹年。又犯強制性交罪，處
有期徒刑壹年拾月。應執行有期徒刑貳年。緩刑伍年，緩刑期間
付保護管束，並應於緩刑期間向指定之政府機關、政府機構、行
政法人、社區或其他符合公益目的之機構或團體，提供壹佰伍拾
小時之義務勞務，及參加法治教育參場次。
    事  實
一、甲○○於下述時、地，分別為下列行為：
（一）透過MU CLUB聯誼公司舉辦之活動結識成年A女（警製代號
      AW000-A110302號，真實姓名年籍詳卷）。民國110年8月1
      4日晚間6時許，甲○○駕駛車牌號碼000-0000號自用小客車
      前往址設臺北市○○區○○街000巷00號AJ’S Wine＆Bistro餐
      酒館（下稱AJ餐酒館）用餐，用餐期間，甲○○竟基於強制
      性交之犯意，趁A女上廁所離座之際，接續於同日晚間9時
      51分許、10時28分許、10時47分許、11時3分許，以其事
      先準備之小瓶裝高酒精濃度「生命之水」加入至A女所飲
      用之酒水中，見A女數度喝下上開酒水，果因不勝酒力呈
      酒醉狀態、神智不清後，遂請不知情之員工藍一宬駕駛其
      上開車輛搭載其與A女返回位其位於桃園市○○區○○路000巷
      000弄000號4樓租屋處，隨即在上開租屋處房間內，趁A女
      因酒醉昏沉之際，違反A女之意願，撫摸A女之胸部及下體
      ，欲對A女強制性交，嗣因A女於意識朦朧、神智昏沉中仍
      予以反抗而未遂。
（二）於110年9月30日凌晨1時30分許，其為女友C女（警製代號
      AE000-A110427號，真實姓名年籍詳卷）舉辦離職歡送會
      ，C女遂邀請成年B女（警製代號AE000-A110425號，真實
      姓名年籍詳卷）及其他友人一同前往甲○○所經營位於桃園
      市○○區○○路0000000000號之「甲○○車業」車廠同樂。聚會
      過程中，甲○○竟基於強制性交之犯意，在B女所飲用之酒
      類中，摻入高酒精濃度「生命之水」，見B女在飲下摻有
      高酒精濃度「生命之水」之酒類後，果因不勝酒力而呈酒
      醉昏沉、神智不清狀態，即命不知情之友人黃志民及顧元
      傑幫忙將B女攙扶至其所駕駛之車牌號碼000-0000號自用
      小客車上，並一同駕車返回其位於桃園市○○區○○路000巷0
      00弄000號4樓租屋處，且由黃志民及顧元傑協助將B女帶
      至甲○○主臥室。甲○○見B女已因酒醉失去意識，即違反B女
      之意願，以手撫摸B女之胸部，並以手指插入B女之陰道，
      與B女為性交行為1次得逞，嗣B女於意識朦朧、神智昏沉
      中有所反抗，甲○○始未續對之為性交行為。
二、案經A女、B女訴由桃園市政府警察局八德分局報告臺灣桃園
    地方檢察署檢察官偵查起訴。
    理  由
甲、證據能力部分
一、按被告以外之人於審判外之言詞或書面陳述，除法律有規定
    者外，不得作為證據。惟被告以外之人於審判外之陳述，經
    當事人於審判程序同意作為證據，法院審酌該言詞陳述或書
    面陳述作成時之情況，認為適當者，亦得為證據。當事人、
    代理人或辯護人於法院調查證據時，知有第159 條第1 項不
    得為證據之情形，而未於言詞辯論終結前聲明異議者，視為
    有前項之同意，刑事訴訟法第159 條第1 項、第159 條之5
    第1 項、第2 項分別定有明文。查本案據以嚴格證明被告犯
    罪事實有無之屬傳聞證據之證據能力，檢察官、被告及其辯
    護人於本院準備程序中均表示同意有證據能力，本院審酌各
    該證據查無有何違反法定程序取得之情形，亦無顯有不可信
    與不得作為證據之情，因認以之為證據，核屬適當，故認均
    有證據能力。
二、本件認定事實所引用之下述書證、物證等證據，檢察官、被
    告及其辯護人均未主張排除其證據能力，且迄於本院言詞辯
    論終結前均未表示異議，本院審酌前開證據並無證據證明係
    公務員違背法定程序所取得，「文書證據」部分亦無刑事訴
    訟法第159 條之4 之顯有不可信之情況與不得作為證據之情
    形，且均與本案具關連性，是本件認定事實所引用之上開證
    據，均認有證據能力。
乙、認定犯罪事實之依據及理由
一、上揭犯罪事實，業據被告甲○○於警詢、偵訊及本院審理中坦
    承不諱，核與證人即告訴人A女、B女於警詢及偵訊中之證述
    、證人顧元傑及黃志民於警詢時之證述情節相符，復有AJ餐
    酒館現場照片3張、AJ餐酒館監視器錄影翻拍照片48張、被
    告將A女帶回租屋處之監視器錄影翻拍照片5張、A女與被告L
    INE對話紀錄1份、被告租屋處110年8月14日錄影監視器翻拍
    照片共5張及被告租屋處110年9月30日錄影監視器翻拍照片
    共20張附卷可參，足認被告前揭任意性自白與事實相符，應
    堪採信。綜上所述，本件事證明確，被告甲○○犯行洵堪認定
    ，應予依法論罪科刑。
二、核被告甲○○於事實欄一、（一）所為，係犯刑法第221 條第
    2項、第1 項強制性交未遂罪；於事實欄一、（二）所為，
    係犯刑法第221 條第1 項強制性交罪。被告於事實欄一、（
    一）及一、（二）對A 女、B 女性交前、性交過程中所為之
    猥褻行為，分別係性交之階段行為及性交行為中之部分動作
    ，均應分別為各次強制性交行為所吸收，不另論罪。被告於
    事實欄一、（一）所示犯罪時、地，雖已著手於強制性交行
    為之實行，惟尚未得手，其犯罪行為尚屬未遂，爰依刑法第
    25條第2項之規定，按既遂犯之刑減輕之。被告所犯上開2罪
    ，犯意個別、行為互殊，應予分論併罰。按刑法第59條規定
    犯罪之情狀可憫恕者，得酌量減輕其刑，其所謂「犯罪之情
    狀」，與同法第57條規定科刑時應審酌之一切情狀，並非有
    截然不同之領域，於裁判上酌減其刑時，應就犯罪一切情狀
    ，予以全盤考量，審酌其犯罪有無可憫恕之事由，即有無特
    殊之原因與環境，在客觀上足以引起一般同情，以及宣告法
    定低度刑，是否猶嫌過重等等，以為判斷（最高法院51年台
    上字第899號判例、70年度第6 次刑事庭會議決議、95年度
    台上字第6157號判決意旨可資參照）。而刑法第221條第1項
    之強制性交罪，為法定本刑3年以上10年以下有期徒刑之罪
    ，刑度非輕；同法第221條第2項、第1項之強制性交未遂罪
    ，縱依刑法第25條第2項之規定減輕其刑，其刑責仍重。然
    同為對於被害人犯強制性交既遂罪、強制性交未遂罪，其犯
    罪情節未必相同，倘依其情狀分別處以最低法定刑或依法經
    減刑後之最低處斷刑以下之刑，即足以懲儆，並可達防衛社
    會之目的者，自非不可依客觀犯行、主觀惡性、犯罪情節等
    考量其情狀，是否有可憫恕之處，適用刑法第59條之規定酌
    量減輕其刑，期使個案裁判之量刑，能斟酌至當，符合比例
    原則。查被告甲○○與A女、B女並無親密情誼關係，竟於事實
    欄一、（一）及一、（二）所示時、地，以使A女、B女服用
    高濃度酒精之手段，各對A女、B女為強制性交未遂及強制性
    交既遂之犯行，固屬惡性重大，惟被告於警詢以迄本院審理
    中均坦承犯行，並於111年4月11日與B女以新臺幣（下同）2
    00萬元達成和解且如數付訖和解金額，B女並具狀撤回本案
    告訴、表示同意原諒被告，並請法院給予被告包含緩刑在內
    之最適處分，此有B女之刑事撤回告訴狀、甲○○與B女之確認
    和解及簽收書各1份在卷可稽；後於111年5月1日與A女以60
    萬元達成調解，A女並表示若被告依約履行調解條件，即同
    意原諒被告，請法院對被告從輕量刑，而被告除於上開調解
    期日當庭支付50萬元與A女外，另於111年5月23日、111年5
    月27日分別支付5萬元與A女，而如數付訖調解金額，此有本
    院111年5月11日調解筆錄、甲○○提出之手機轉帳畫面截圖在
    卷可稽，是本院斟酌上述被告客觀犯行及主觀惡性等犯罪情
    狀，及犯後坦承犯行，且有積極彌補所為過錯之舉，暨告訴
    人A女、B女亦均同意若被告依約履行和解條件，即對被告從
    輕量刑之各情，本案就被告所犯2罪，縱分別量處被告最低
    法定刑或依法經減刑後之最低處斷刑，仍實屬過苛，而有情
    輕法重之情事，爰就被告所犯前揭2罪，均依刑法第59條規
    定酌減輕其刑，並就所犯強制性交未遂罪部分，遞減輕之。
    爰審酌被告甲○○與A女、B女原無親密情誼關係，竟於事實欄
    一、(一)及一、（二）所示時、地，不思尊重女性身體及性
    行為自主權，為逞一己色慾，先後以令A女、B女服用高濃度
    酒精為手段，使A女、B女陷於酒醉昏沉、神智不清，藉此違
    反A女、B女意願對之為性交行為，嚴重戕害A女、B女身心，
    惡性甚鉅，惟念其於警詢以迄本院審理中均坦承犯行，並與
    A女、B女各以60萬元、200萬元達成和解且如數付訖賠償金
    額，並獲A女、B女原諒且同意法院予以從輕量刑，此業如前
    述，暨被告甲○○於本院審理中自述係高職畢業之智識程度、
    案發當時經營汽車烤漆業之生活狀況，並其犯罪動機、目的
    、手段、所生危害等一切情狀，分別量處如主文所示之刑，
    並定其應執行之刑。
三、查刑法本於刑事政策之要求，設有緩刑制度，消極方面在避
    免短期自由刑之弊害，使犯人不至於在監獄內感染或加深犯
    罪之惡習與技術，甚至因此失去名譽、職業、家庭而自暴自
    棄，滋生社會問題，積極方面則可保全偶發犯罪、輕微犯罪
    者之廉恥，期使渠等自新悔悟，且因緩刑附有緩刑期間，受
    緩刑宣告者如在緩刑期間內再犯罪，執行檢察官仍得聲請法
    院撤銷緩刑，而有藉此督促受緩刑宣告者自我檢束身心之功
    效。查本件被告甲○○前未曾因故意犯罪受有期徒刑以上刑之
    宣告，此有臺灣高等法院被告前案紀錄表1 份在卷足參，而
    被告犯後於本院審理中就犯行坦認不諱，且與被害人A女、B
    女各以60萬元、200萬元達成和解，並如數付訖和解金額，
    業如前述，足認被告有真誠悔過並彌補過犯之意，堪認被告
    經此偵審教訓及本次罪刑之科處，自當知所惕勉，信無再犯
    之虞，本院認若輔以適當之緩刑條件及負擔，俾使被告從中
    獲取深切之教訓，其所宣告之刑均以暫不執行為適當，爰依
    刑法第74條第1 項第1 款規定，宣告緩刑5年，並依同條第2
     項第5 款規定，命被告應於緩刑期間內向指定之政府機關
    、政府機構、行政法人、社區或其他符合公益目的之機構或
    團體，提供150小時之義務勞務，又為強化被告之法治觀念
    ，俾能悉法守法以維社會秩序，使其於緩刑期內能深知警惕
    ，避免再度犯罪，爰併依刑法第74條第2 項第8 款之規定，
    命被告應於緩刑期間參加法治教育3場次，且依同法第93條
    第1項第2 款規定，諭知緩刑期間交付保護管束，俾兼收啟
    新及惕儆之雙效。惟若被告違反本院所諭知前揭緩刑期間之
    負擔，情節重大者，檢察官仍得依刑事訴訟法第476 條、刑
    法第75條之1 第1 項第4 款之規定，聲請撤銷本件緩刑之宣
    告，併予敘明。
據上論斷，應依刑事訴訟法第299條第1項前段，判決如主文。
本案經檢察官施韋銘到庭執行職務、檢察官賴瀅羽提起公訴。
中　　華　　民　　國　　111 　年　　6 　　月　　24　  日
                  刑事第十六庭審判長法  官  游紅桃
                                    法  官  鄧瑋琪
                                    法  官  林蕙芳　
以上正本證明與原本無異。
如不服本判決應於收受判決後20日內向本院提出上訴書狀，並應
敘述具體理由。其未敘述上訴理由者，應於上訴期間屆滿後20日
內向本院補提理由書(均須按他造當事人之人數附繕本)「切勿逕
送上級法院」。 
     　　　　　　　　　　　　　 　　書記官　陳忠順　　　
中　　華　　民　　國　　111 　年　　7 　　月　　1 　　日
附錄本案論罪科刑法條：
中華民國刑法第221條
（強制性交罪）
對於男女以強暴、脅迫、恐嚇、催眠術或其他違反其意願之方法
而為性交者，處3年以上10年以下有期徒刑。
前項之未遂犯罰之。